臺灣高雄地方法院刑事判決　　　　　　　　　　　　九十一年度易字第三九一號
　　公　訴　人　臺灣高雄地方法院檢察署檢察官
　　被　　　告　丁○○
　　　　　　　　丙○○
　　　　　　　　乙○○
右列被告等因傷害案件，經檢察官提起公訴（九十一年度偵字第二○八五五號），本
院判決如左：
    主    文
丁○○、丙○○、乙○○共同傷害人之身體，丁○○處有期徒刑參月，丙○○、乙○○均處拘役肆拾日，如易科罰金，均以參佰元折算壹日。
    事    實
一、緣丁○○、丙○○、乙○○與甲○○均為設於高雄市三民區○○○路五八號之「
    上倫汽車有限公司」之職員，惟因職務調動以致引起誤會，致丁○○心生不滿，
    丁○○即與丙○○、乙○○等人共同基於傷害之犯意聯絡，於民國九十一年八月
    一日十六時二十分許，在前開「上倫汽車有限公司」之展示場後方辦公室內，先
    由丁○○呼叫甲○○過去，甲○○不疑有他而欲進入辦公室，但尚未進入辦公室
    時，丁○○即先從辦公室內衝出徒手毆擊甲○○之臉部與頭部，乙○○與丙○○
    亦跟出，乙○○與丙○○二人分別站在甲○○二側，丙○○手中並持一支高爾夫
    球桿，乙○○及丙○○二人均對甲○○稱不得回手等語，甲○○只得任由丁○○
    毆打，甲○○因之受有頭部外傷併顏面部挫傷，左頰腫脹（五×五公分），及右
    耳腫脹（五×三公分）等之傷害。
二、案經甲○○訴由高雄市政府警察局三民第二分局報請臺灣高雄地方法院檢察署檢
    察官偵查起訴。
    理    由
一、訊據被告丁○○固坦承於前揭時間、地點，徒手毆打告訴人甲○○等情無訛，惟
    稱並未與被告丙○○及乙○○二人共同傷害告訴人云云。訊之被告乙○○及丙○○雖坦承於前開時間、地點在場，且被告丙○○當時手中確持有一支高爾夫球桿
    等情無訛，然均否認有何傷害犯行，被告乙○○辯稱：當時伊在展示場後方的辦
    公室內收拾東西，而被告丁○○是在展示場發生爭執，伊有聽見被告丁○○與告
    訴人爭執及拉扯，待伊從辦公室走到展示場時，只看到被告丁○○與告訴人已在
    爭吵了，伊並未對告訴人稱不可回手云云；被告丙○○於本院調查時則辯稱：當
    天伊自外面剛回到公司，在展示間就看到被告丁○○與告訴人發生衝突，即先進
    入辦公室內收拾東西，並收拾一支高爾夫球桿後過去勸架，但伊並未對告訴人說
    不可回手云云。
二、經查：
（一）右揭犯罪事實，業據告訴人迭於警、偵訊及本院調查時指訴：當天伊在公司，
      被告三人在辦公司內，被告丁○○先叫伊過去，伊還沒走到辦公室，被告丁○○就衝過來打伊頭部，被告丙○○及乙○○跟著被告丁○○出來，被告乙○○
      站在伊左後方，被告丙○○則拿著高爾夫球桿站在伊右前方，二人都向伊表示
      不可還手，當時因伊被圍著，沒法逃開，就任被告丁○○毆打，待被告丁○○
      停手後，伊就自己打電話報警，被告三人見伊報警全都逃開等語甚詳，核與當
      場目擊衝突經過之證人陳昶達、楊凱帆及戊○○等人均證述相符，證人陳昶達
      證稱：伊為被告三人之主管，於九十一年八月一日十六時二十分許，在上倫汽
      車展示中心內與告訴人發生爭執，伊當時還有勸被告丁○○有話好談，但被告
      丁○○不聽，就動手打告訴人臉部，被告丙○○則拿著高爾夫球桿跟告訴人講
      不可回手、不可跑等語，另被告乙○○則站在告訴人身後抵擋告訴人，叫告訴
      人不要跑等語；證人楊凱帆則證稱：當天下午四點二十分時，在公司展示中心
      內，被告乙○○、丙○○二人圍著告訴人，被告丙○○手拿著高爾夫球桿，二
      人並叫告訴人不要走，被告丁○○徒手打告訴人等語甚詳；另證人載明景亦證
      稱：伊當時在上倫汽車公司擔任業務員，被告三人與告訴人發生爭執是在公司
      展示場，伊也在展示場內，告訴人走到展示間，被告陳丁○○先與告訴人發生
      口角爭執，並先出手打告訴人，被告丙○○與乙○○也在被告丁○○旁邊，被
      告丙○○手上拿一支高爾夫球桿，手上並沒有搬其它東西，伊有聽到被告丙○○幫被告丁○○助勢說要告訴人不要回手，被告乙○○站在告訴人附近，被告
      乙○○有無講話伊沒有聽到，是打到後面伊有聽到被告乙○○說不要再打了，
      伊沒有聽到丙○○勸說等語明確。
（二）且告訴人並因遭被告丁○○之毆打，則受有頭部外傷併顏面部挫傷，左頰腫脹
      （五×五公分），及右耳腫脹（五×三公分）之傷害乙節，亦有高雄醫學院附
      設中和紀念醫院出具之甲種診斷證明書一份在卷可稽。
（三）並據被告丁○○、丙○○與乙○○三人先後所述，均不符之處，即被告丁○○
      於警詢中先稱：因伊被調往其他公司服務，但告訴人竟向被告乙○○冷朝熱諷
      說伊要調動，是否有要跟著伊一起走，東西還不搬走等語，伊當場聽到後氣不
      過，即與告訴人發生口角，告訴人並先推伊，伊才出手打告訴人，被告丙○○
      及乙○○均在幫伊收拾東西等語，於本院調查時則稱：當時是因告訴人在辦公
      室內跟被告乙○○說：為何不趕快收拾東西與伊一起搬離等語，伊聽了不高興
      ，就打告訴人，當時被告乙○○、丙○○等人均在辦公室內，但均未出手，亦
      未在旁邊叫告訴人不要回手，被告丙○○在收拾東西，事後被告丙○○有拉開
      伊等語；而被告丙○○於警詢中先稱：當天伊正在替被告丁○○收拾東西，正
      搬高爾夫球及其他東西經過被告丁○○與告訴人二人旁邊等語，於本院調查時
      則改陳：當天伊下午外出吃東西後返回公司時，見到被告丁○○與告訴人二人
      在展示間發生衝突，伊就先回辦公室收拾東西，並收拾高爾夫球桿後就出來勸
      架等語；另被告乙○○於警、偵訊中先稱：當時告訴人向伊冷朝熱諷說「你們
      課長要調到別的營業所，你不是要跟著一起，東西還不搬走」等語，伊不理告
      訴人就離開公司，且因伊要離職，正在整理自己的物品，被告丁○○毆打告訴
      人時，伊並不在現場，故伊並未看到等語，於本院調查時則先稱：當天上午告
      訴人有跟伊講「你怎麼還沒收拾東西要走」，二人並未發生爭執，於下午被告
      丁○○與告訴人發生爭執時，是在展示場，伊是在辦公室內收拾東西，被告丁○○打完告訴人後，伊才出去等語，復改稱：被告丁○○並未使用任何工具打
      告訴人，伊看到被告丁○○與告訴人二人在拉扯，另被告丁○○與告訴人爭執
      時，被告丙○○在辦公室後面收拾東西，伊並未勸架，被告丙○○有說不要再
      吵，但未動手拉開任何人等語。是有關發生爭執、衝突之地點部分，被告丁○○稱在辦公室內與告訴人發生爭執並毆打告訴人部分，顯與被告丙○○及乙○○二人所稱被告丁○○是在展示場內與告訴人爭執與衝突等情相異，另被告丙○○於警詢中先稱是幫被告丁○○收拾高爾夫球與其他物品，經過被告丁○○
      與告訴人身邊，於本院調查時則改稱為剛自外回來就有看到被告丁○○與告訴
      人有衝突，即先進入辦公室內收拾東西，並收拾一支高爾夫球桿後再出來勸架
      等語，即先稱是經過，復改陳為勸架，先後不一，亦有疑義，且被告丁○○稱
      被告丙○○有將其拉開，但被告丙○○則稱僅在旁勸說不要再打等語亦不符，
      又被告丙○○返回辦公室時，既已看到被告丁○○與告訴人衝突，竟未勸架反
      而進入辦公室內持一支高爾夫球桿再來勸架，顯與常理不符。另被告乙○○於
      警、偵訊中及本院調查時所陳述之內容先後不一，即先稱未看到被告丁○○與
      告訴人衝突，復改稱有看到告訴人與被告丁○○互相拉扯等語，先後均不一，
      據前，被告丙○○與乙○○二人先後所陳已有不一，顯有可疑，且被告三人彼
      此間所述亦不符，是被告丁○○所陳被告丙○○與乙○○未在旁幫伊等語尚難
      為有利於被告丙○○及乙○○二人之認定，及被告丙○○、乙○○二人所辯顯
      均為事後卸責之詞，均不足採。
（四）粽上說明，本件事證明確，被告三人之犯行均堪認定。
（五）雖被告丁○○聲請傳訊證人即當時在場之林明德，為證明被告丁○○毆打告訴
      人時，告訴人尚可以逃跑等情，另被告乙○○則聲請傳訊證人即亦在場之友人
      黃沛緁，則是證明被告乙○○當時在收拾東西並未外出等情，然查，被告丁○○毆打告訴人時，告訴人是否可以逃開，及縱可逃開但未逃開等情，均不致影
      響被告丁○○前開傷害犯行，又本件業經傳訊在場三位相關證人，均證述明確
      ，是本件事證明確，顯無再傳訊前開證人之必要，附此說明。
三、核被告丁○○、丙○○及乙○○等人所為，均係犯刑法第二百七十七條第一項之
    傷害罪。被告三人間就前開傷害犯行間，均具有犯意聯絡及行為分擔，均為共同
    正犯。爰審酌被告三人之品行尚佳，有台灣高法等法院被告三人之全國前案紀錄
    表三份在卷可憑，僅因遷調之緣故而引發被告三人之不滿，動輒暴力相向之犯罪
    動機與目的，於本件傷害事故中被告丁○○不但基於主導地位，並出手毆打告訴
    人，被告丙○○及乙○○二人於本件傷害事故中所分擔之行為部分，與告訴人受
    傷程度，犯罪後迄未與被害人達成和解，被告丁○○坦承部分犯行，被告丙○○
    及乙○○二人則均矢口否認犯行，惟在停態度均認良好等一切情狀，分別量處如
    主文之刑，並均諭知易科罰金之折算標準。
四、另有關告訴人所陳被告丙○○當時持有一支被告丁○○所有之高爾夫球桿一支，
    但被告等人均未以該高爾夫球桿傷害告訴人，且亦無積極證據可認係被告三人預
    備供犯罪所用之物，故不另為沒收之宣告，併此說明。
據上論斷，應依刑事訴訟法第二百九十九條第一項前段、刑法第二十八條、第二百七
十七條第一項、第四十一條第一項，罰金罰鍰提高標準條例第一條前段、第二條，判
決如主文。
本案經檢察官郭文俐到庭執行職務
中      華      民      國    九十一    年    十二    月    二十七    日
                        臺灣高雄地方法院刑事第四庭
                            法  官   程克琳
右正本證明與原本無異。
如不服本判決，應於判決送達後十日內，向本院提出上訴狀。
                            書記官    梁瑜玲
中    華    民    國      九十一      年      十二      月      三十一      日
【附錄本判決論罪科刑法條】
刑法第二百七十七條第一項：
傷害人之身體或健康者，處三年以下有期徒刑，拘役或一千元以下罰金。
